【裁判字號】    95,訴,1713
【裁判日期】    951110
【裁判案由】    毒品危害防制條例
【裁判全文】
臺灣彰化地方法院刑事判決              95年度訴字第1713號
公  訴  人  臺灣彰化地方法院檢察署檢察官
被      告  甲○○
                    號
上列被告因違反毒品危害防制條例案件，經檢察官提起公訴（95
年度毒偵字第3731號），被告於本院準備程序就被訴事實為有罪
之陳述，經本院合議庭裁定由受命法官獨任以簡式審判程序審理
，判決如下：
    主    文
甲○○施用第一級毒品，累犯，處有期徒刑捌月。扣案之海洛因
貳包（淨重共計零點零貳公克）沒收銷燬；扣案之針筒壹支、塑
膠鏟管壹支均沒收。
    事    實
一、甲○○前因犯毒品危害防制條例案件，經本院裁定令入勒戒
    處所執行觀察、勒戒，嗣認有繼續施用傾向，由臺灣彰化地
    方法院檢察署檢察官向本院聲請強制戒治，於民國92年12月
    3 日執行完畢釋放，並經臺灣彰化地方法院檢察署檢察官於
    93年3月29日以93年度戒毒偵字第102、103、104號為不起訴
    處分確定。復因施用第一、二級毒品案件，經本院於93年11
    月29日，以93 年度訴字第660號分別判處有期徒刑1年、6月
    ，並定應執行有期徒刑1年5月確定，而於 95年1月29日因保
    護管束期滿未被撤銷視為執行完畢。詎仍不知悔改，於前開
    強制戒治執行完畢後5年內之95年7月30日晚間某時，復基於
    施用第一級毒品海洛因之犯意，在彰化縣埔心鄉之署立彰化
    醫院內，以將海洛因滲水置入針筒、加以注射之方式，施用
    第一級毒品海洛因1次。嗣於95年8月1日上午9時10分許，在
    其位於彰化縣埤頭鄉○○○路 145巷34號之住處，為警查獲
    ，扣得海洛因 2包（淨重共計0.02公克），及針筒、塑膠鏟
    管各1 支，並經採集其尿液送驗後，結果呈嗎啡、可待因陽
    性反應，始悉上情。
二、案經彰化縣警察局北斗分局報請臺灣彰化地方法院檢察署檢
    察官偵查起訴。
    理    由
一、除被告所犯為死刑、無期徒刑、最輕本刑為 3年以上有期徒
    刑之罪或高等法院管轄第1審案件者外，於前條第1項程序進
    行中，被告先就被訴事實為有罪之陳述時，審判長得告知被
    告簡式審判程序之旨，並聽取當事人、代理人、辯護人及輔
    佐人之意見後，裁定進行簡式審判程序；除簡式審判程序及
    簡易程序案件外，第1審應行合議審判，刑事訴訟法第273條
    之1第1項、第284條之1分別定有明文。本件被告甲○○所涉
    係死刑、無期徒刑、最輕本刑為3 年以上有期徒刑之罪或高
    等法院管轄第1 審案件以外之罪，並於本院行準備程序時就
    被訴事實為有罪之陳述，本院合議庭依前揭規定，經評議結
    果，裁定改由受命法官獨任行簡式審判程序，合先敘明。
二、訊據被告甲○○對於前揭犯罪事實均坦承不諱（見臺灣彰化
    地方法院檢察署95年度毒偵字第7060號卷第26頁，本院95年
    度訴字第1713號卷第19、26頁）；又被告尿液經以氣相層析
    質譜儀（即ＧＣ／ＭＳ）方法確認檢驗結果，確呈甲基安非
    他命陽性反應無訛，有詮昕科技股份有限公司濫用藥物尿液
    檢驗報告1 份附卷足證（見臺灣彰化地方法院檢察署95年度
    毒偵字第7060號卷第21 頁）；且被告於95年8月1日上午9時
    許經警查扣之白色粉末 2包（淨重共計0.02公克），經法務
    部調查局以化學呈色法、氣相層析質譜儀（即ＧＣ／ＭＳ）
    分析法檢驗結果，呈海洛因反應，亦有法務部調查局 95年9
    月2日調科壹字第09523007670號鑑定書在卷可參（見本院95
    年度訴字第1713號卷第 16頁）；另有被告所有之針筒1支、
    塑膠鏟管1支扣案，及卷附之照片4張、扣押物品清單等件可
    資佐證（見彰化縣警察局北斗分局北警分偵字第0950004046
    號卷第18、27、29頁，臺灣彰化地方法院檢察署95年度毒偵
    字第7060號卷第17-19 頁），是認被告自白核與事實相符。
    查被告前因違反毒品危害防制條例案件，經法院裁定送強制
    戒治，於 92年12月3日執行完畢釋放，有臺灣高等法院被告
    前案紀錄表及臺灣彰化地方法院檢察署刑案資料查註紀錄表
    各1份在卷可按，其於前開強制戒治執行完畢後，5年內再犯
    本案犯行，與毒品危害防制條例第 23條第2項之規定相符。
    本件事證明確，被告犯行堪以認定，應予依法論科。
三、核被告所為，係犯毒品危害防制條例第 10條第1項施用第一
    級毒品罪。其持有第一級毒品之低度行為為施用第一級毒品
    之高度行為所吸收，不另論罪。又被告曾因施用第一、二級
    毒品案件，經本院於93年11月29日，以 93年度訴字第660號
    分別判處有期徒刑1年、6月，並定應執行有期徒刑1年5月確
    定，而於 95年1月29日因保護管束期滿未被撤銷視為執行完
    畢，有臺灣高等法院被告前案紀錄表及臺灣彰化地方法院檢
    察署刑案資料查註紀錄表各 1份附卷可據，被告於執行有期
    徒刑完畢5 年內故意再犯本件有期徒刑以上之罪，為累犯，
    應依刑法第 47條第1項之規定，加重其刑。爰審酌被告前因
    施用毒品犯行曾經觀察、勒戒、強制戒治，並經執行徒刑後
    ，竟又再施用毒品不輟，無視於毒品對於自身健康之戕害及
    國家對於杜絕毒品犯罪之禁令，惡性非輕，且初受警詢、偵
    訊時否認犯行，惟事後終能坦承犯行，與本於施用毒品犯罪
    之人，亦具「病人」性質之考量等一切情狀，量處如主文所
    示之刑。末查，被告於95年8月1日為警查扣之白色粉末 2包
    （淨重共計0.02公克），確含毒品危害防制條例第2條第2項
    第1 款所定第一級毒品海洛因成分，已如前述，不問屬於犯
    人與否，均應依毒品危害防制條例第 18條第1項前段規定，
    沒收銷燬之；而扣案之針筒1支、塑膠鏟管1支，為被告所有
    ，係供其施用第一級毒品海洛因犯罪所用之物，業經被告自
    承在卷（見臺灣彰化地方法院檢察署95年度毒偵字第7060號
    卷第26頁，本院95年度訴字第1713號卷第26頁），爰依刑法
    第38條第1項第2款規定，宣告沒收之。
據上論斷，應依刑事訴訟法第273條之1第1項、第 299條第1項前
段，毒品危害防制條例第10條第1項、第18條第1項前段，刑法第
11條前段、第47條第1項、第38條第1項第2款，判決如主文。
本案經檢察官莊佳瑋到庭執行職務。
中    華    民    國    95    年    11    月    10    日
                    刑事第一庭  法  官  林秉暉
以上正本證明與原本無異。
如不服本判決，應於判決送達10日內，向本院提出上訴狀 (須附
繕本)。
中    華    民    國    95    年    11    月    10    日
                                書記官  梁高賓
附錄論罪科刑法條：
毒品危害防制條例第10條第1項：
施用第一級毒品者，處6月以上5年以下有期徒刑。


司法院資訊處製作；財團法人民間司法改革基金會備份。
